【裁判字號】    87,易緝,164
【裁判日期】    891212
【裁判案由】    違反麻醉藥品管理條例
【裁判全文】
臺灣高雄地方法院刑事判決                        八十七年度易緝字第一六四號
    公  訴  人  臺灣高雄地方法院檢察署檢察官
    被      告  甲○○
右列被告因毒品危害防制條例案件，經檢察官提起公訴 (八十六年度偵字第一七三四
二號），本院判決如左：
    主  文
甲○○施用第二級毒品，累犯，免刑。
扣案之錫箔紙壹張、吸食器壹組，均沒收。
    事  實
一、甲○○前曾於民國八十五年間因違反麻醉藥品管理條例案件，經臺灣雲林地方法
    院判處有期徒刑六月確定，而於八十六年四月十四日執行完畢，仍不知悔改，復
    於八十六年六月十七日晚上十一時四十五分許回溯二十四小時內之某時，在高雄
    地區某不詳處所，吸用安非他命一次，嗣於八十六年六月十七日晚上九時三十分
    許，在高雄縣岡山鎮○○○街一三八號四樓其房間內，為警查獲，並扣得其所有
    供犯罪所用之錫箔紙一張、吸食器一組，經警即時採尿送驗而查悉上情。
二、案經高雄縣警察局湖內分局移由臺灣高雄地方法院檢察署檢察官偵查起訴。甲○
    ○逃匿，經本院於八十六年十一月四日發布通緝，而於八十七年五月十一日緝獲
    。嗣經本院裁定送勒戒處所觀察勒戒後，認有繼續施用毒品傾向，再裁定施以強
    制戒治，後停止戒治付保護管束期滿。
    理  由
一、被告甲○○經合法送達後，未於審判期日到庭陳述，惟查右揭事實業據被告於警
    訊及本院調查時均坦承不諱，而被告警訊時為警所採集之尿液送由高雄縣衛生局
    檢驗結果呈現甲基安非他命之陽性反應，有該局八十六年六月二十四日煙檢字第
    一八四五號煙毒尿液檢驗成績書在卷可按；復有錫箔紙一張、吸食器一組扣案足
    佐，應認被告自白與事實相符，事證明確，被告犯行足堪認定。
二、按毒品危害防制條例於八十七年五月二十日公布施行，並於同月二十二日生效在
    案，其中安非他命改為第二級毒品，被告施用安非他命之行為，依其行為時法，
    固係犯麻醉藥品管理條例第十三條之一第二項第四款之罪，惟依刑法第二條第一
    項前段規定「行為後法律有變更者，適用裁判時之法律」，且新法毒品危害防制
    條例對施用毒品經觀察勒戒後無繼續施用傾向者，有免刑規定，比較新舊法之規
定，亦以新法對被告較有利，本件自應依新法即毒品危害防制條例論處，合先敘
    明。
三、核被告所為，係犯毒品危害防制條例第十條第二項施用第二級毒品罪。非法持有
    第二級毒品行為，進而施用，其持有之低度行為應被施用之高度行為所吸收，不
    另論罪。又被告前曾於八十五年間因違反麻醉藥品管理條例案件，經臺灣雲林地
    方法院判處有期徒刑六月確定，而於八十六年四月十四日執行完畢，有臺灣高雄
    地方法院檢察署刑案資料查註紀錄表附卷可稽，其前受有期徒刑執行完畢，於五
    年內再犯本件最重本刑為有期徒刑以上之罪，為累犯。又按施用第一級、第二級
    毒品者，應先將被告送勒戒處所觀察、勒戒；經觀察、勒戒後，有繼續施用毒品
    傾向應由檢察官聲請令入戒治處所，施以強制戒治，期間為一年；強制戒治執行
    滿三月認無繼續戒治之必要，得裁定停止戒治，停止期間應付保護管束，期滿未
    經撤銷者，視為強制戒治期滿；強制戒治期滿或交付保護管束期滿，應由檢察官
    為不起訴之處分；又同條例修正施行前繫屬法院審理中之案件，由法院依修正後
    規定處理之，依修正後規定應為不起訴處分者，法院應為免刑之判決，毒品危害
    防制條例第二十條第一項、第二項後段，第二十二條第一項、第二項前段，第二
    十三條第一項，第三十五條第三款分別定有明文。查被告因施用第二級毒品安非
    他命，前經本院於八十七年六月三日裁定送勒戒處所觀察勒戒，在所期間經衛生
    醫療網支援醫師評定結果認為「有繼續施用毒品傾向」，此有載明上情之臺灣高
    雄看守所附設勒戒處所八十七年八月三十一日高所正戒勒字第二四三三號函暨附
    件施用毒品傾向證明書一紙附卷可按，被告經本院於八十七年九月三日裁定令入
    戒治處所施以強制戒治一年，而於八十八年三月六日再以裁定停止戒治，所餘戒
    治期間付保護管束，因其另案在監執行，於其出監後續行保護管束至八十九年八
    月十五日保護管束期滿。茲該保護管束執行期滿，而本件公訴案件因於八十七年
    五月二十二日毒品危害防制條例施行生效前已繫屬本院，揆諸上開規定意旨，爰
    依法為免刑之判決。扣案之錫箔紙一張、吸食器一組，係供犯罪所用之物，且為
    被告所有，業據被告供承在卷，應依刑法第三十八條第一項第二款之規定，併予
    宣告沒收。
四、又本件既係應諭知免刑之案件，被告既經合法送達無正當理由而不到庭，爰不待
    其陳述逕行判決，附此敘明。
五、據上論斷，應依刑事訴訟法第二百九十九條第一項、第三百零六條，毒品危害防
    制條例第三十五條第三款、第二十三條第一項、第十條第二項，刑法第十一條、
    第二條第一條前段、第四十七條、第三十八條第一項第二款、第三十九條，判決
    如主文。
中      華      民      國      八十九      年      十二  月    十二    日
                                  臺灣高雄地方法院刑事第二庭
                                      法  官    劉建利
右正本證明與原本無異。
如不服本判決，應於判決送達後十日內，向本院提出上訴狀。
                                      書記官    洪生輝
中      華      民      國      八十九      年      十二  月    十五    日
附錄本判決論罪科刑法條：毒品危害防制條例第十條第二項。


司法院資訊處製作；財團法人民間司法改革基金會備份。
